Ornela Valdez

Productora/ Comunicadora Audiovisual

CONTACTO:

ornela.valdez@gmail.com +52 811 006 9292

FORMACIÓN ACADÉMICA

2009 - 2013

Licenciatura en Lenguajes Audiovisuales, Universidad Autónoma de Nuevo León.

HABILIDADES:

- · Postproducción audiovisual
- Motion Graphics
- Producción/ Realización de video
- Fotografía
- Redacción de guión y copywriting
- Dirección creativa
- Gestión de equipos
- · Marketing y publicidad
- Branding

IDIOMAS

Inglés Avanzado / Profesional

SOFTWARE:

After Effects - Avanzado

Premiere - Avanzado

Lightroom - Avanzado

Illustrator - Intermedio

Photoshop -Intermedio

Resolume Arena 5 - Básico

Wordpress - Básico

ChatGPT - Intermedio

PERFIL

Mi principal objetivo es conectar con las personas, promover y defender la participación comunitaria y contar historias significativas para construir un mundo más justo.

Me especializo en comunicar la complejidad y diversidad de experiencias individuales y colectivas de quienes desafían el odio y la injusticia con valentía y dignidad, creando contenidos que empoderen a las personas, amplificando su voz y visibilidad, desafiando siempre las narrativas dominantes.

EXPERIENCIA LABORAL

Comunicadora Social

- Secretaría de Participación Ciudadana GENL /Jefatura de Contenido (2021- 2024)
 - Creadora de narrativas escritas y audiovisuales que dan voz a la ciudadanía resaltando los avances en transparencia gubernamental y promoviendo el trabajo del gobierno en el ambito de la participación.
 - Productora, postproductora y presentadora de proyectos audiovisuales como el programa televisivo "Participar Nos Cambia" y la serie documental "Las y los 200 de Nuevo León", combinando entrevistas, investigación y producción documental para abordar temas de interés público, resaltando la diversidad de las personas de la región.
 - Gestión de equipos creativos multidisciplinarios, combinando una visión artística con habilidades organizativas para llevar a cabo proyectos audiovisuales desde la concepción hasta su proyección.
 - Gestión y actualización de página web institucional mediante WordPress, incluyendo diseño y publicación de contenido.
 - Diseño y ejecución de estrategias de comunicación para múltiples plataformas, adaptando su contenido para diferentes audiencias.
 - Fotógrafa

Productora y editora audiovisual

- · La Unión, Sociedad Creativa, Agencia de diseño (2015 2020)
- Producciones Área Azul (2013 2015)
 - Creación de contenido digital, incluyendo publicaciones en redes sociales, diseño digital, sesiones fotográficas, producción y postproducción de video para atraer y fidelizar a la audiencia de marcas y negocios locales.
- Responsable de post-producción de campañas publicitarias de gran alcance para marcas reconocidas como GNC, UANL, Doctors Hospital, OCA Hospital, logrando aumentar su visibilidad.
- Edición de material crudo de comerciales televisivos y digitales, producciones cinematográficas y documentales.

Dirección de arte y diseño de producción (Independiente 2013 - 2020)

• Directora de arte con trayectoria en la industria publicitaria y cinematográfica. Experiencia en el desarrollo de conceptos visuales para marcas líderes.

Docente

- $\circ~$ Facultad de Artes Visuales UANL, Docente (2019 2020)
- Escuela Secundaria #34 "Primero de Septiembre 1982" (2015 2021)
 - Enseñanza de técnicas de representación y postproducción a nivel universitario, e introducción a la práctica fotográfica a adolescencias, fomentando la creatividad y el pensamiento crítico en el ámbito artístico.

CONVOCATORIAS Y PROYECTOS DESTACADOS

- 2024: Primer Accésit en los Premios NOVAGOB Excelencia 2024 como Nuevo Talento Público por innovar en la socialización de la participación ciudadana a través del contenido audiovisual con un enfoque en Derechos Humanos.
- 2018: Selección Oficial en el Festival Internacional de Cine de Rotterdam y FICUNAM del largometraje independiente "Piérdete entre los muertos" (Dir. Rubén Gutiérrez). Responsable de dirección de arte y edición.
- 2016: Mención Honorífica en el 22 Concurso Latinoamericano de Fotografía Documental "Los trabajos y los días" (Colombia).
- 2015: Becaria del Programa de Estímulo a la Creación y Desarrollo Artístico con el proyecto "Retratos de luz, forma y caligrafía".

CURSOS Y TALLERES

- Lenguaje Audiovisual e Investigación Social, Instituto Mora-Laboratorio Audiovisual de Investigación Social.
- Los Secretos del Montaje Audiovisual, impartido por Joaquim Martí Marqués, Catatonia Academia
- Análisis y visualización de datos con IA, en CENTRO.
- Participación Ciudadana en la construcción de Políticas Públicas, SPC del Gobierno de Nuevo León.
- Derechos Humanos: Ciclo de talleres con enfoque en pueblos indígenas, adultos mayores, infancias y adolescencias.
- Producción Audiovisual y Cinematográfica: Laboratorio de Formación Cinematográfica (CONARTE-IMCINE), Diseño de producción para cine (CONARTE).
- Medios Contemporáneos: Curso de Videomapping (impartido por Iván Salinas)
- Fotografía Artística: Producción transdisciplinaria en la fotografía artística. Iluminación básica para retrato. (CONARTE).

Ornela Valdez

Audiovisual Producer/ Com

CONTACT:

ornela.valdez@gmail.com +52 811 006 9292

EDUCATION

2009 - 2013

Bachelor's Degree in Audiovisual Languages, Universidad Autónoma de Nuevo León.

SKILLS:

- Audiovisual Postproduction
- Motion Graphics
- Video Production/Directing
- Photography
- Scriptwriting and Copywriting
- Creative Direction
- · Team Management
- · Marketing and Advertising
- Branding

LANGUAGES}

Advanced/

Professional English

SOFTWARE:

After Effects - Advanced

Premiere – Advanced

Lightroom – Advanced

Illustrator – Intermediate

Photoshop – Intermediate

Resolume Arena 5 – Basic Wordpress – Basic

ChatGPT - Intermediate

PROFILE

My main goal is to connect with people, promote and advocate for community participation, and tell meaningful stories to build a more just world.

I specialize in communicating the complexity and diversity of individual or collective experiences of those who boldly and with dignity confront hate and injustice, creating content that empowers people, amplifies their voice and visibility, and always challenging dominant narratives.

WORK EXPERIENCE

Communications Specialist

- Secretariat of Citizen Participation, Government of the State of Nuevo León / Head of Content (2021- 2024)
 - Creator of audiovisual narratives that amplify citizens' voices and highlight advancements in government transparency, fostering civic engagement within the state.
 - Produced, post-produced, and hosted audiovisual projects, leading initiatives such as the TV program "Participar Nos Cambia" and the documentary series "Las y los 200 de Nuevo León". These projects combined interviews, research, and documentary production to address topics of public interest while showcasing the diversity and pride of Nuevo León.
 - Managed multidisciplinary creative teams, blending artistic vision with organizational skills to execute audiovisual projects from concept to presentation.
 - Management and updating of the institutional website using WordPress, including design and content publishing.
 - Designing and implementing communication strategies for multiple platforms, adapting content for different audiences.

Producer and Audiovisual Content Editor

- La Unión, Sociedad Creativa, Agencia de diseño (2015 2020)
- Producciones Área Azul (2013 2015)
 - Developed digital content, including social media posts, digital designs, photoshoots, and video production and post-production, to engage and build loyalty among audiences for local brands and businesses.
 - Responsible for the post-production of high-impact advertising campaigns for renowned brands such as GNC, UANL, Doctors Hospital, OCA Hospital, among others, successfully increasing their visibility. Edited raw footage for TV and digital commercials, film productions, and documentaries.

Art Direction and Production Design (2013 - 2020)

• Art director with extensive experience in the advertising and film industries. Skilled in developing visual concepts for leading brands. Experienced in designing and decorating sets for audiovisual and film productions.

Educato1

- Faculty of Visual Arts, UANL (2019 2020)
- Taught advanced techniques for representation and matte painting in After Effects at the university level, fostering technical skills and creativity.
- Secondary School #34 "Primero de Septiembre 1982" (2015 2021)
 - Introduced teenagers to photography fundamentals, promoting creativity and critical thinking through hands-on practice.

• AWARDS AND NOTABLES PROJECTS

- 2024: First Runner-Up at the NOVAGOB Excellence Awards 2024 as New Public Talent for innovating in the socialization of citizen participation through audiovisual content with a focus on Human Rights.
- 2018: Official Selection at the International Film Festival Rotterdam and FICUNAM with the independent feature film "Piérdete entre los muertos" (Dir. Rubén Gutiérrez). Responsible for art direction and editing.
- 2016: Honorable Mention at the 22nd Latin American Documentary Photography Contest "Los trabajos y los días" (Colombia).
- 2015: Recipient of the Artistic Creation and Development Program Grant with the project "Retratos de luz, forma y caligrafía."

• COURSES AND WORKSHOPS

- Audiovisual Language and Social Research, Instituto Mora Laboratorio Audiovisual de Investigación Social.
- The Secrets of Audiovisual Editing, taught by Joaquim Martí Marqués, Catatonia Academia.
- Data Analysis and Visualization with AI, CENTRO.
- Citizen Participation in Public Policy Development, Secretariat of Citizen Participation, Government of Nuevo León.
- Human Rights: Workshop series focused on Indigenous Peoples, older adults, children, and adolescents.
- Audiovisual and Cinematic Production: Film Training Lab (CONARTE-IMCINE); Production Design for Film (CONARTE).
- Contemporary Media: Videomapping course (taught by Iván Salinas).
- Artistic Photography: Towards Transdisciplinary Production in Artistic Photography, and Basic Portrait Lighting (CONARTE).